臺灣基隆地方法院交通事件裁定　　　　　　　　　　九十三年度交聲字第二四九號
　　移送機關即
　　原處分機關　交通部公路總局臺北區監理所基隆監理站
　　異　議　人
　　即受處分人　甲○○　男　二.
右列受處分人因違反道路交通管理處罰條例案件，對於交通部公路總局臺北區監理所
基隆監理站中華民國九十三年九月二十一日所為之處分（原處分案號：基監字第裁四
二－Ｒ00000000號），聲明異議，本院裁定如左：
    主      文
異議駁回。
    理      由
一、原處分意旨略以：異議人即受處分人（下稱異議人）於民國九十三年六月二十日
    上午九時二十分，駕駛其所有車牌號碼Ｐ七─四六一二號自用小客車，在基隆市
    ○○路禁止臨時停車處所停車，已違反道路交通管理處罰條例第五十六條第一項
    第一款、道路交通安全規則第一百十一第一項第二款、第一百十二條第一項第一
    款及道路交通標誌標線號誌設置規則第一百六十九條規定，經基隆市警察局交通
    警察隊掣單舉發，異議人雖提出申訴，惟經原舉發機關查證違規行為屬實，因此
    爰依道路交通管理處罰條例第五十六條第一項第一款規定裁處異議人新臺幣（下
    同）九百元等語。
二、異議意旨略以：異議人於九十三年六月二十日將前揭車輛停放在基隆市○○路與
    中船路國民就業輔導中心交叉路口，由於該路段設有收費停車格，而此路口也設
    有一個與停車格相當大小之方格，交通隊雖解釋該方格為機車待轉區，不准停車
    ，但市區機車待轉區皆有文字標明或圖示告知，明顯有引誘未知民眾停車，再將
    車拖吊之嫌，為此聲明異議，並請承辦本案人員至現場看此方格是否有異處等語
    。
三、按「汽車駕駛人停車時，有左列情形之一者，處新台幣六百元以上一千二百元以
    下罰鍰：一、在禁止臨時停車處所停車：：：」、「汽車停車時，應依左列規定
    ：一、禁止臨時停車處所不得停車：：：」，道路交通管理處罰條例第五十六條
    第一項第一款及道路交通安全規則第一百十二條第一項第一款分別定有明文。又
    按禁止臨時停車線之標線為紅色實線，係用以指示禁止臨時停車路段，以劃設於
    道路緣石正面或頂面為原則，無緣石之道路得標繪於路面上，距路面邊緣以三○
    公分為度，道路交通標誌標線號誌設置規則第一百六十九條第一項、第二項復有
    明定。
四、經查：
　(一)異議人所有之前揭車輛，於九十三年六月二十日上午九時二十七分許，停放在基
  　隆市○○路上劃有禁止臨時停車線標線（即紅色實線）之路段旁，有舉發照片一
    禎及基隆市警察局基警交字第Ｒ00000000號舉發違反道路交通管理事件
    通知單影本各一紙在卷可稽，故異議人在禁止臨時停車處所停車之違規事實甚明
    。
  (二)異議人雖辯稱該路段設有收費停車格，而其停車之地點係有一個與停車格相當大
    小之方格，且其上未標示或以圖示告知為機車待轉區，明顯有引誘未知民眾停車
    ，再將車拖吊之嫌云云，惟查「該路口處（即本件異議人車輛停放之基隆市○○
    路、中船路口）佈設一機車待轉區○○○道路交通標誌標線號誌設置規則』佈設
    機車待轉區之範疇，並無於待轉區框線內劃設機車圖案，且其違規路口內均繪有
    禁臨停紅線，均顯示其框線非供車輛停放之用：：：」，有基隆市警察局九十三
    年六月三十日基警交字第○九三○○三四四三九號函在卷可稽，顯見異議人停放
    之地點係機車待轉區，並非合法之收費停車格。按機車停等區線，係用以指示機
    器腳踏車駕駛人於紅燈亮時行駛停等之範圍，其他車種不得在停等區停留；其線
    型為白色長方形，橫向（前後）線寬二十公分，縱向（二側）線寬十或十五公分
    ，縱深長度為二點五公尺至六公尺，並視需要於機車停等區內繪設機車圖案或白
    色標字，道路交通標誌標線號誌設置規則第一百七十四條之二第一項前段、第二
    項定有明文，是機車停等區並無強制繪設機車圖案或白色標字之規定，且異議人
    停放之地點係在交叉路口，其停放之地點前、後均無收費停車格，且該框線並未
    緊靠路邊，復於路旁繪有明顯之禁止臨時停車之紅色實線，此觀之卷附舉發照片
    至明，自無任何誤導民眾該框線為收費停車格之虞，故異議人前揭辯稱，並無理
    由。又本件違規現場已有卷附舉發照片可參，異議人請求本院至現場勘驗其停放
    之方格是否有異處，自無必要，附此敘明。
  (三)綜上所述，本件違規事實已臻明確，從而，原處分機關依道路交通管理處罰條例
    第五十六條第一項第一款規定，裁處異議人罰鍰九百元，核無違誤，本件異議為
    無理由，應予駁回。
五、據上論斷，應依道路交通案件處理辦法第十九條，裁定如主文。
中　　　華　　　民　　　國　　九十三　　年　　　十　　　月　　二十九　　日
                                    臺灣基隆地方法院交通法庭
                                        法　官  王  美  婷
右正本證明與原本無異。
對於本件裁定如有不服，應於送達後五日內，向本院提出抗告書狀，敘述抗告之理由
，抗告於臺灣高等法院。
                                        書記官  劉  珍  珍
中　　　華　　　民　　　國　　九十三　　年　　　十　　　月　　二十九　　日
